【裁判字號】    90,上易,2777
【裁判日期】    900831
【裁判案由】    竊盜
【裁判全文】
臺灣高等法院刑事判決                            九十年度上易字第二七七七號
    上  訴  人  臺灣基隆地方法院檢察署檢察官
    被      告  丙○○
右上訴人因被告竊盜案件，不服臺灣基隆地方法院九十年度訴字第三一０號，中華民
國九十年六月十五日第一審判決（起訴案號：臺灣基隆地方法院檢察署九十年度偵字
第一六八三號）提起上訴，本院判決如左：
    主  文
原判決撤銷。
丙○○踰越安全設備於夜間侵入住宅竊盜，累犯，處有期徒刑拾月。
    事  實
一、丙○○前有二次竊盜前科，其中於民國八十二年間，因竊盜案件，經台灣彰化地
    方法院以八十二年度訴字第一一九五號判處有期徒刑八月，並於八十三年八月二
    十一日執行完畢（不構成累犯）；另於八十七年間，因竊盜案件，經台灣高雄地
    方法院以八十七年度易字第六０三五號判處有期徒刑十月，而於八十九年一月八
    日執行完畢，仍不知悔改，復意圖為自己不法之所有，於九十年四月十五日二十
    時許之夜間，自其位於基隆市○○路二十九號三樓之住處頂樓，再橫越至同路九
    號五層樓公寓之頂樓，再攀爬至該公寓五樓乙○○之住處陽台，踰越後陽台窗戶
    之安全設備進入該屋內行竊，打破撲滿一個（毀損部分，未經告訴）後，竊得其
    內之現金硬幣約新台幣（下同）一千餘元，並竊取黑色皮夾二個（大皮夾內有舊
    台幣壹萬圓紙鈔二張、伍仟圓紙鈔一張、壹仟圓紙鈔二張、伍佰圓紙鈔壹張、壹
    佰圓紙鈔十三張、伍拾圓紙鈔三張、拾圓紙鈔二十二張、伍圓紙鈔十張、壹圓紙
    鈔十三張、伍角紙鈔六張；小皮夾內有現金三百餘元）、金戒指、金耳環；得手
    後，將硬幣、金戒指、金耳環及其中一個皮包內之現金三百餘元留於身上，供己
    花用，將二只黑色皮夾，連同舊台幣紙鈔共計七十三張一併棄置於安一路二十九
    號對面透天厝之屋頂，而後逃逸。復於翌（十六）日下午六時許，自其住處頂樓
    ，再橫越至同路十一號五層樓公寓頂樓，再攀爬至基隆市該大樓十一之四號五樓
    甲○○之住處陽台，準備進入該住宅行竊之際，即因發出聲響而為甲○○當場發
    現而未能著手行竊，並報警當場逮獲丙○○。經警員將丙○○帶回基隆市警察局
    第四分局中山派出所製作筆錄時，在犯罪未被發覺前，主動向有偵辦權之承辦警
    員自首前揭竊盜犯行，接受裁判，並帶同警員尋得其所丟棄之舊紙鈔及皮包二個
    。
二、案經基隆市警察局第四分局報請台灣基隆地方法院檢察署檢察官偵查起訴。
    理  由
一、右揭事實業據被告丙○○於警訊、偵審中坦承不諱，核與被害人乙○○於警、偵
    訊中、被害人甲○○於警訊中指述之情節相符，並有贓物認領保管收據、基隆市
    警察局第四分局中山派出所查獲丙○○竊盜案查扣物品清冊及查獲贓物之照片各
    一件在基隆市警察局第四分局刑事案件偵查卷宗卷可稽，另查，被害人乙○○五
    樓住處後陽台浴室之窗戶，於被告行竊當日晚上並未上鎖，業據被害人乙○○於
    檢察官偵查中陳述明確（見偵查卷第十六頁反面），是被告所為應構成逾越安全
    設備於夜間侵入住宅竊盜罪行。事證明確，被告犯行堪以認定，應依法論科。
二、按刑法第三百二十一條第一項所列各款為竊盜之加重條件，如犯竊盜罪兼具數款
    加重情形時，因竊盜行為只有一個，仍祇成立一罪。其第一項第二款所謂毀越門
    扇牆垣，係指毀損或超越及踰越門扇牆垣而言。換言之，只要有毀損或踰越之一
    種，均不失為毀越門扇、牆垣或其他安全設備行竊（最高法院二十二年度上字第
    四五四號判例參照）。查被告係趁被害人外出用餐，踰越被害人住處五樓後陽台
    浴室窗戶夜間侵入行竊，是核被告所為，係犯刑法第三百二十一條第一項第一款
    、第二款之踰越安全設備，於夜間侵入住宅竊盜罪。又查被告前曾因竊盜案件，
    經台灣高雄地方法院以八十七年度易字第六０三五號判處有期徒刑十月，而於八
    十九年一月八日執行完畢，有卷附台灣高等法院檢察署刑案記錄簡覆表在卷可按
    ，其於受有期徒刑執行完畢後，五年內再犯有期徒刑以上之本罪，為累犯，應依
    刑法第四十七條規定加重其刑。又被告犯竊盜罪後，於該管公務員未發覺前，主
    動向有偵辦權之警員自首而接受裁判，並經檢察官詢問承辦警員魏文章無誤，有
    公務電話記錄一紙附卷（見偵查卷第十八頁）足憑，應依法減輕其刑。本案之刑
    有同時加重及減輕之情形，應依法先加重後減輕其刑。
三、原審對被告論罪科刑，固非無見。惟查，原判決據以論處被告之罪名係刑法第三
    百二十一條第一項第一款於夜間侵入住宅竊盜，惟被告尚且踰越安全設備竊盜，
    則原判決未併論以刑法第三百二十一條第一項第二款之踰越安全設備竊盜罪名，
    尚欠妥適，檢察官執此理由提起上訴，為有理由，應由本院將原判決撤銷改判，
    爰審酌被告犯罪之目的、手段、方法，及其踰越安全設備侵入住宅行竊，嚴重侵
    害住宅安全，及犯罪後之態度等一切情狀，量處如主文第二項所示之刑。
據上論斷，應依刑事訴訟法第三百六十九條第一項前段、第三百六十四條、第二百九
十九條第一項前段，刑法第三百二十一條第一項第一款、第二款、第四十七條、第六
十二條前段，判決如主文。
本案經檢察官曾忠己到庭執行職務。
中      華      民      國      九十      年      八    月    三十一    日
                              臺灣高等法院刑事第六庭
                                  審判長法  官  陳  春  秋
                                        法  官  王  麗  莉
                                        法  官  徐  培  元
右正本證明與原本無異。
不得上訴。
                                        書記官  秦  仲  芳
中      華      民      國     九十     年    八      月     三十一     日
附錄    本判決論罪科刑法條：
刑法第三百二十一條
一犯竊盜罪而有左列情形之一者，處六月以上五年以下有期徒刑：
  於夜間侵入住宅或有人居住之建築物、船艦或隱匿其內而犯之者。
  毀越門扇、牆垣或其他安全設備而犯之者。
  攜帶兇器而犯之者。
  結夥三人以上而犯之者。
  乘火災、水災或其他災害之際而犯之者。
  在車站或埠頭而犯之者。
二前項之未遂犯罰之。


司法院資訊處製作；財團法人民間司法改革基金會備份。
